【裁判字號】    97,簡上,22
【裁判日期】    971231
【裁判案由】    妨害自由
【裁判全文】
臺灣臺東地方法院刑事判決              97年度簡上字第22號
公  訴  人  臺灣臺東地方法院檢察署檢察官
上  訴  人  乙○○
即  被  告
上列上訴人因被告妨害自由案件，不服本院臺東簡易庭於中華民
國97年8月25日所為之97年度東簡字第243號第一審刑事簡易判決
（聲請簡易判決處刑案號：臺灣臺東地方法院檢察署97年度偵緝
字第103號），提起上訴，本院管轄第二審之合議庭判決如下：
    主  文
上訴駁回。
乙○○緩刑貳年，緩刑期間付保護管束，並應向指定之公益團體
、地方自治團體或社區，提供陸拾小時之義務勞務。
    犯罪事實及理由
一、本案經本院合議庭審理結果，認第一審以被告乙○○犯刑法
    第302 條第1 項之剝奪他人行動自由罪，判處有期徒刑3 月
    ，如易科罰金以新臺幣1,000 元折算1 日，其認事用法及量
    刑均無不當，應予維持。犯罪事實、證據及理由除引用第一
    審簡易判決處刑書（如附件）之記載外，並在犯罪事實欄補
    充：被告與告訴人甲○○，現為同居男女朋友關係，屬家庭
    暴力防治法所稱之家庭成員；應適用法條欄補充：被告故意
    剝奪告訴人甲○○之行動自由，核屬實施身體不法侵害，屬
    家庭暴力防治法第2 條第2 款所稱之家庭暴力罪。
二、被告上訴意旨略以：被告與告訴人於第一審判決後，告訴人
    仍與被告同居中，且已獲得告訴人原諒達成和解；後因告訴
    人開車載送被告不慎發生車禍，被告右手受傷無力工作，致
    無資力易科罰金，勢必入監執行，爰請求諭知緩刑云云。
三、原審判決認被告罪證明確，審酌被告之素行、品行、犯罪之
    動機、目的、手段、所生危害及犯後坦承犯行態度良好等一
    切情狀，量處有期徒刑3 月，並諭知易科罰金之折算標準，
    經核其認事用法並無違誤，量刑亦屬恰當，自應予以維持。
    從而，被告提起本件上訴，為無理由，應予駁回。
四、末查，本件被告前因故意犯罪受有期徒刑以上刑之宣告，執
    行完畢後，5 年以內未曾因故意犯罪受有期徒刑以上刑之宣
    告，有臺灣高等法院被告前案紀錄表1 紙附卷可稽，其因一
    時失慮，致罹刑典，事後已坦承犯行，深具悔意，且已與被
    害人達成和解，有卷附調解書1 份可證，告訴人於本院審理
    中亦表示已原諒被告，同意給予被告緩刑自新之機會，本院
    認被告經此偵審教訓，自當知所警惕，信無再犯之虞，因認
    前開宣告之刑以暫不執行為適當，爰宣告緩刑2 年，並依家
    庭暴力防治法第38條第1 項規定，諭知緩刑期內付保護管束
    ；另本院考量告訴人仍與被告同居，為使被告深切記取教訓
    ，並強化其法治及尊重他人之觀念，使其於緩刑期內能深知
    警惕，避免再度犯罪，爰併依刑法第74條第2 項第5 款之規
    定，命被告於緩刑期間，向指定之公益團體、地方自治團體
    或社區，提供60小時之義務勞務，以啟自新。
據上論斷，依刑事訴訟法第455 條之1 第1 項、第3 項、第368
條、第373 條，刑法第74條第1 項第2 款、第2 項第5 款，家庭
暴力防治法第38條第1 項，判決如主文。
本案經檢察官許仁豪到庭執行職務
中    華    民    國    97    年    12    月    31    日
                  刑事第四庭  審判長法  官 黃建都
                                    法  官 馬培基
                                    法  官 李俊彬
以上正本證明與原本無異
本件判決不得上訴
                                    書記官 陳昭穎
中    華    民    國    97    年    12    月    31    日
附錄論罪科刑法條：
中華民國刑法第302 條第1 項
私行拘禁或以其他非法方法，剝奪人之行動自由者，處5 年以下
有期徒刑、拘役或3 百元以下罰金。


司法院資訊處製作；財團法人民間司法改革基金會備份。
